臺灣高等法院臺南分院刑事裁定
110年度抗字第937號
抗  告  人  
即受刑人    黃秉淞
上列抗告人因定應執行刑案件，不服臺灣臺南地方法院中華民國
110年10月26日裁定（110年度聲字第1666號），提起抗告，本院
裁定如下：
    主  文
抗告駁回。
    理  由
一、原裁定意旨略以：受刑人因犯詐欺等案件，先後經判處如附
    表所示之刑，分經確定在案，有各判決書及被告前案紀錄在
    卷可稽。受刑人所犯如附表所示各罪刑，經檢察官聲請合併
    定應執行刑，合於定應執行刑規定，依刑法第51條第5 款定
    其應執行刑為有期徒刑4年10月。
二、抗告意旨略以：受刑人所犯如附表所示6罪，多為詐欺之同
    類案件，原裁定定應執行刑僅減刑2個月，尚嫌過重，請從
    輕量刑，爰聲請撤銷另為裁定。
三、按裁判確定前犯數罪者，併合處罰之；數罪併罰，分別宣告
    其罪之刑，其宣告多數有期徒刑者，於各刑中之最長期以上
    ，各刑合併之刑期以下，定其刑期，但不得逾30年，刑法第
    50條第1 項前段、第51條第5 款規定至明。且數罪併罰定應
    執行刑之案件，法院所為刑之酌定，係屬其自由裁量之事項
    ，如未逾越上開規定（即外部性界限），及定應執行刑之恤
    刑目的（即內部性界限），即不得指為違法。
四、經查：
  ㈠抗告人所犯如附表編號1至5所示，分別判處有期徒刑1年、6
    月、1年2月、1年2月、1年確定，並定應執行有期徒刑3年10
    月確定；另附表編號6則判處有期徒刑1年2月確定，有各判
    決書、裁定書、臺灣高等法院被告前案紀錄表在卷可稽。從
    而，檢察官以原審為各該案犯罪事實最後判決之法院，聲請
    定其應執行之刑，洵屬有據，應予准許。
  ㈡原審就抗告人所犯如附表所示之刑，單罪最長者（有期徒刑1
    年2月），各罪刑期全部加總之刑（有期徒刑6年），審核全
    案卷證，定本件應執行有期徒刑4年10月，原審裁量權之行
    使，係在各宣告刑之最長期（有期徒刑1年2月）以上，各刑
    合併之刑期（有期徒刑6年）以下，合於刑法第51條第5 款
    所定之外部界限，既未逾法定刑範圍（即裁量權行使之外部
    界限），復無違反比例、公平及罪刑相當原則（即裁量權行
    使之內部界限），並有參酌附表編號1至5所定應執行刑有期
    徒刑3年10月，而在各刑合併刑期之內部界限有期徒刑5年內
    定應執行刑，又未濫用其職權。綜上，抗告意旨就原裁定定
    執行刑裁量權之適法行使，漫為指摘為違法、不當，並無理
    由，應予駁回。
五、依刑事訴訟法第412 條，裁定如主文。
中　　華　　民　　國　 110　　年　　12　　月　　13　　日
                  刑事第五庭    審判長法  官  蔡廷宜
                                      法  官  蔡川富
                                      法  官  翁世容
以上正本證明與原本無異。
如不服本裁定，應於收受本裁定後五日內向本院提出抗告狀。
　　　　　　　　　　　　　　　　　　　書記官  顏惠華
中　　華　　民　　國　 110　　年　　12　　月　　13　　日